【裁判字號】    89,訴,1839
【裁判日期】    890916
【裁判案由】    偽造文書等
【裁判全文】
~V;臺灣高雄地方法院刑事判決                    八十九年度訴字第一八三九號
    公  訴  人  臺灣高雄地方法院檢察署檢察官
    被      告  丁○○
右列被告因偽造文書等案件，經檢察官提起公訴 (八十九年度偵字第一三０五四、一
三二七九號)，及併案審理（八十九年度偵字第一七二九七號），本院判決如左：
    主  文
丁○○連續踰越門扇竊盜，累犯，處有期徒刑壹年陸月。並應於刑之執行前，令入勞
動場所強制工作參年。
    事  實
一、丁○○曾於民國六十年間因竊盜罪，經法院判處有期徒刑二年，並應於刑之執行
    前強制工作；於六十六年間因贓物罪，經法院判處有期徒刑五月；於六十六年間
    因偽造有價證券罪，經法院判處有期徒刑四年，並應於行之執行或赦免後強制工
    作二年；於七十二年間因竊盜罪，經法院判處有期徒刑四年六月，並應於刑之執
    行前強制工作，嗣減為有期徒刑二年三月，再經減為有期徒刑一年一月十五日；
    於七十八年間因竊盜罪，經法院判處有期徒刑一年；於八十五年間因竊盜罪，經
    法院判處免訴；於八十五年間因竊盜罪，經法院判處有期徒刑十月，於八十六年
    九月六日執行完畢；復於八十七年間因竊盜罪，經判處有期徒刑二年十月確定，
    現尚於假釋保護管束中，素行不良，且有犯罪之習慣，合先敘明。
二、詎丁○○不知悔改，復意圖為自己不法之所有，並基於概括之犯意，先於八十九
    年五月十四日十八時許，在高雄縣鳳山市○○路，見丙○○所有之車牌號碼ＴＸ
    Ｐ－八０九號輕型機車一輛停放該處，車上插著鑰匙，乃竊取得手，供己騎用。
    復同於年五月廿六日晚上十時許，踰越高雄縣鳳山市○○○路一九二巷一０五弄
    一號乙○○住宅外之鐵門，見乙○○住屋之窗戶未關，且窗內邊之桌上放有乙○○所有之皮包一個（內有新台幣一百多元、乙○○身分證一張、合作金庫提款卡
    一張及中國國際商業銀行、中國信託商業銀行信用卡各一張），乃伸手入窗內，
    竊取該皮包，得手後，在其高雄縣鳳山市○○○路三五六巷三一弄三號住處，將
    上開二張竊得之信用卡背面之乙○○簽名塗掉，改簽「丁○○」姓名，而變造上
    開二張信用卡，足以生損害於乙○○及發卡銀行。嗣於同年六月九日二時五分許
    ，丁○○騎乘上開贓車行經高雄市○○區○○路與正言路口時，為警查獲，並扣
    得丁○○竊得之上開身分證（已由乙○○領回）及變造之信用卡二張，經警移送
    至台灣高雄地方法院檢察署，為該署檢察官諭令限制住居釋放後，又承上之竊盜
    概括犯意，於同年六月十三日十二時許，在高雄縣鳳山市○○路一一四巷一一號
    前，見甲○○所有之車牌號碼０００－八五二號重型機車上插著鑰匙，乃竊取該
    機車得手後供己騎用，嗣於同日下午五時三十分許，許信吉騎乘該車行經高雄縣
    鳳山市○○路一一０號前，為警查獲，經警方移送台灣高雄地方法院檢察署，由
    檢察官訊問後飭回。惟丁○○又於八十九年六月廿二日十八時許，在高雄縣鳳山
    市○○○路（鳳西國中後門），以同一手法，竊取戊○○所有之車牌號碼ＺＸＬ
    －七六九號輕型機車一輛得手，供己騎用，嗣於八十九年八月三日下午四時十五
    分許，在高雄縣鳳山市○○路為警查獲。
二、案經高雄市政府警察局刑警大隊移送暨高雄縣警察局鳳山分局報請台灣高雄地方
    法院檢察署檢察官偵查起訴，暨併案審理。
    理  由
一、右揭事實訊據被告丁○○坦承不諱，核與被害人丙○○、乙○○、甲○○、戊○○於警訊時之指述情節相符，並有贓物認領保管收據二紙、贓物認領保管單及領
    結各一紙、車輛竊盜、車牌失竊資料個別查詢報表－查詢車輛認可資料二紙、車
    輛失竊證明單一紙附卷可稽，又有扣案之變造之上開二張信用卡附案可證，罪證
    明確，被告等犯行均堪認定。
二、核被告竊取上開三輛機車，均係犯刑法第三百二十條第一項之竊盜罪；被告踰越
    被害人乙○○上開住宅外鐵門後，伸手入乙○○上開住宅窗內竊取皮包一個，所
    為係犯刑法第三百二十一條第一項第二款之罪，公訴意旨認被告係犯同法條第一
    項第一款之罪，容有未洽，應予說明；又信用卡自其上文字之記載，客觀上足以
    表彰發卡銀行與持卡人約定，持卡人得持該卡至特約商店刷卡購物，由發卡銀行
    先墊款予特約商定，再由持卡人按期付款之意識，自屬文書，被告在竊得之二張
    信用卡上將乙○○姓名塗掉，改簽自己姓名，核其所為係犯刑法第二百十條之變
    造私文書罪，被告於密接時間，接續變造上開二張信用卡，應僅論以單純一罪。
    被告先後多次竊盜犯行，時間緊接，罪名相同，顯係基於概括犯意反覆為之，應
    依連續犯之規定論以刑法第三百二十一條第一項第二款踰越門扇竊盜一罪，並依
    法加重其刑。被告所犯踰越門扇竊盜罪與偽造私文書罪間，有方法結果之牽連關
    係，應從一重之踰越門扇竊盜罪處斷。又被告曾於八十五年間因竊盜罪，經法院
    判處有期徒刑十月，於八十六年九月六日執行完畢之事實，有本院被告院內索引
    卡紀錄表、台灣高等法院被告全國前案記錄表、台灣高雄地方法院檢察署刑案資
    料查註紀錄表在卷可考，其於上開刑執行完畢後五年以內，再犯有期徒刑以上之
    本罪，為累犯，應依法遞予加重其刑。爰審酌被告曾有如事實欄所示之犯罪紀錄
    ，有上開刑案紀錄表可參，素行不佳，其連續多次竊盜，危害社會治安非輕，惟
    犯罪後坦承罪行，態度尚稱良好等一切情狀，量處如主文所示之刑，以資懲儆。
    再被告於六十年間因竊盜罪，經法院判處有期徒刑二年，並應於刑之執行前強制
    工作；於六十六年間因贓物罪，經法院判處有期徒刑五月；於六十六年間因偽造
    有價證券罪，經法院判處有期徒刑四年，並應於行之執行或赦免後強制工作二年
    ；於七十二年間因竊盜罪，經法院判處有期徒刑四年六月，並應於刑之執行前強
    制工作，嗣減為有期徒刑二年三月，再經減為有期徒刑一年一月十五日；於七十
    二年間因竊盜罪，經法院判處有期徒刑四年六月，並應於刑之執行前強制工作，
    嗣減為有期徒刑二年三月，再經減為有期徒刑一年一月十五日；七十八年間因竊
    盜罪，經法院判處有期徒刑一年；於八十五年間因竊盜罪，經法院判處免訴；於
    八十五年間因竊盜罪，經法院判處有期徒刑十月；於八十七年間因竊盜罪，經判
    處有期徒刑二年十月確定，現尚於假釋保護管束中，又於本件犯四件竊盜罪，足
    見其有犯罪之習慣，為矯正其犯罪惡習，爰併宣告被告應於刑之執行前，令入勞
    動處所強制工作三年。
三、台灣高雄地方法院檢察署併案審理之八十九年度偵字第一七二九七號案，其併案
    意旨略以：被告於八十九年六月廿二日十八時許，在高雄縣鳳山市○○○路（鳳
    西國中後門），竊取戊○○所有之車牌號碼ＺＸＬ－七六九號輕型機車一輛部分
    ，未據起訴，惟與起訴事實有連續犯之裁判上一罪關係，為起訴效力所及，本院
    自應併予審究。
據上論斷，應依刑事訴訟法第二百九十九條第一項前段，刑法第五十六條、第三百二
十一條第一項第二款、第二百十條、第五十五條、第四十七條，竊盜犯贓物犯保安處
份條例第三條第一項第二款、第四條，判決如主文。
本案經檢察官莊榮松到庭執行職務
中    華    民    國      八十九      年      九      月  十六      日
                                      臺灣高雄地方法院刑事庭
                                法  官    郭錦茂
右正本證明與原本無異。
如不服本判決，應於判決送達後十日內，向本院提出上訴狀。
                                書記官    賴佳慧
中    華    民    國      八十九      年      九      月    二十二      日
附錄本判決論罪法條：
刑法第三百二十一條第一項第二款：
  犯竊盜罪而有左列情形之一者，處六月以上五年以下有期徒刑：
  二毀越門扇、牆垣或其他安全設備而犯之者。
刑法第二百一十條
  偽造、變造私文書，足以生損害於公眾或他人者，處五年以下有期徒刑。


司法院資訊處製作；財團法人民間司法改革基金會備份。
